# 处置子公司原因新增应收款

提问人：23340025 时间：2021-12-28 21:31:38
请教版主~
因为处置子公司丧失控制原因，导致原对子公司历史期间形成的其他应收款项不再抵消，从而在丧失控制时点形成对原子公司的其他应收款。
如根据还款计划安排将该款项划分为长期应收（比如未来 3 年内收回，但不收取利息）
1 、那么此时初始计量长期应收款时应当如何确认呢，是需要将未来收款额折现出现值后作为初始确认摊余成本计量，还是根据预期信用损失对长期应收计提减值准备即可呢？
2 、对长期应收的折现，是否应该影响股权处置投资收益的确认？

回答人：chenyiwei
1 、合并报表层面，属于一项新金融资产的初始确认，其初始计量应为处置日的公允价值，即预计可收回金额的折现值。减值准备属于后续计量范畴，初始确认时不应确认减值损失和减值准备。
2 、由于这部分长期应收款的公允价值被视为处置对价之一，因此该项长期应收款的初始计量金额也会影响到合并报表层面的处置损益计量。